臺灣新北地方法院民事裁定
111年度抗字第208號
抗  告  人  陳致達  
            羅培碩  

相  對  人  謝裕偉  
上列當事人間本票裁定事件，抗告人對於民國111年10月17日本
院司法事務官所為之111年度司票字第7773號裁定提起抗告，本
院裁定如下：
    主  文
抗告駁回。
抗告程序費用新臺幣1,000元由抗告人負擔。
    理  由
一、按執票人向本票發票人行使追索權時，得聲請法院裁定後強
    制執行，票據法第123條定有明文。又本票執票人依前開規
    定，聲請法院裁定許可對發票人強制執行，性質上係屬非訟
    事件，此項聲請之裁定及抗告法院之裁定，僅依非訟事件程
    序以審查強制執行許可與否，並無確定實體上法律關係存否
    之效力，如發票人就票據債務存否有所爭執，應由發票人另
    提起確認之訴，以資解決（最高法院56年台抗字第714號、5
    7年台抗字第76號裁判意旨可資參照)。另免除作成拒絕證書
    之本票，執票人聲請裁定准予強制執行時，毋庸提出已為付
    款提示之證據，票據債務人如主張本票未經執票人提示，依
    票據法第124條準用同法第95條但書之規定，應由其負舉證
    之責（最高法院72年度台上字第598號、84年台抗字第22號
    、94年度台抗字第1057號、94年度台抗字第823號裁定意旨
    參照判決意旨參照)。
二、抗告意旨略以：相對人所提原裁定所示本票（下稱系爭本票
    ）並未依法提示，且系爭本票之原因關係不存在，原審遽依
    相對人聲請裁定准予系爭本票為強制執行，自有違誤，爰提
    起抗告，請求廢棄原裁定等語。　　
三、查相對人於原審依票據法第123 條規定聲請裁定系爭本票准
    予強制執行時，已據提出系爭本票為證，原審就系爭本票為
    形式上審查，認已具備本票各項應記載事項而合於票據法第
    120 條規定，乃裁定准許強制執行，核無不合。抗告人雖稱
    ：相對人未提示系爭本票云云，惟系爭本票載明「本本票免
    除作成拒絕證書」等語（見本院司票卷第9 頁），依前開說
    明，相對人於聲請系爭本票准予強制執行裁定時，即無須提
    出已為付款提示之證據，抗告人如主張相對人未為提示，自
    應由抗告人負舉證責任，抗告人既未提出任何證證據明，即
    難信為真實。再抗告人另稱：系爭本票之原因關係不存在乙
    節，姑不論其所述是否為真，亦屬於其與相對人間實體上法
    律關係之爭執問題，依前揭意旨，應由抗告人另行提起訴訟
    ，以資解決，並非本件非訟程序所得審究。
四、從而，原審裁定准予系爭本票強制執行，並無不當，抗告意
    旨指摘原裁定不當，求予廢棄，為無理由，應予駁回。
五、據上論結，本件抗告為無理由，依非訟事件法第21條第2 項
    、第24條第1 項、第46條，民事訴訟法第495 條之1 第1 項
    、第449 條第1 項、第95條、第85條第2 項，裁定如主文。
中　　華　　民　　國　　111 　年　　11　　月　　18　　日
                  民事第四庭    法　官　古秋菊
以上正本證明與原本無異
本裁定除以適用法規顯有錯誤為理由，不得再抗告。如提起再抗
告，應於收受後10日內委任律師為非訟代理人向本院提出再抗告
狀，並繳納再抗告費新臺幣1,000元。
中　　華　　民　　國　　111 　年　　11　　月　　18　　日
                                書記官　劉馥瑄